臺灣嘉義地方法院刑事裁定
111年度聲字第310號
聲  請  人  臺灣嘉義地方檢察署檢察官
受  刑  人  黃俊吉



上列聲請人因受刑人數罪併罰有二裁判以上，聲請定其應執行之
刑（111年度執字第1138號），本院裁定如下：
    主  文
黃俊吉所犯如附表所示各罪所處之刑，有期徒刑部分應執行有期
徒刑壹年貳月，併科罰金部分應執行新臺幣玖萬元，罰金如易服
勞役，以新臺幣壹仟元折算壹日。
    理  由
一、聲請意旨略以：受刑人因違反洗錢防制法等案件，經法院判
    決確定如附表，應依刑法第53條及第51條第5款、第7款(聲
    請意旨誤載為第6款)，定其應執行刑，爰依刑事訴訟法第47
    7條第1項聲請裁定等語。
二、按數罪併罰，有二裁判以上者，依第51條之規定，定其應執
    行之刑；數罪併罰，分別宣告其罪之刑，如宣告多數有期徒
    刑者，於各刑中之最長期以上，各刑合併之刑期以下，定其
    刑期，但不得逾30年；宣告多數罰金者，於各刑中之最多額
    以上，各刑合併之金額以下，定其金額，刑法第53條、第51
    條第5款、第7款分別定有明文。再民國103年6月4日修正刑
    事訴訟法第370條第2項、第3項，對第二審上訴案件之定應
    執行刑，明定有不利益變更禁止原則之適用。而分屬不同案
    件之數罪併罰，倘一裁判宣告數罪之刑，曾經定其執行刑（
    下稱原定執行刑），再與其他裁判宣告之刑定其執行刑時，
    在法理上亦應同受此原則之拘束。亦即基於有利被告之不利
    益變更禁止原則，分屬不同案件之數罪併罰定執行刑，原定
    執行刑有拘束新定執行刑上限之效果，法院裁量所定之刑期
    上限，自不得較重於「原定執行刑加計新宣告刑之總和」（
    最高法院108年度台抗字第436號裁定意旨參照）。
三、經查：受刑人因犯如附表所示之罪，先後經本院於附表編號
    4-6、10-12，及臺灣高等法院臺南分院(下稱臺南高分院)於
    附表編號1-3、7-9所示之判決判處罪刑確定在案，又附表所
    列各罪均係受刑人在裁判確定前所犯，有臺灣嘉義地方檢察
    署(下稱嘉義地檢署)檢察官定刑聲請書、附表所示各罪之判
    決書、臺灣高等法院被告前案紀錄表在卷可按，本院為上開
    犯罪事實最後判決之法院，茲由嘉義地檢署檢察官聲請就受
    刑人上開所判處之有期徒刑、併科罰金定其應執行之刑，應
    為正當。經發函受刑人表示意見後，未據受刑人具狀陳述意
    見，本院參酌受刑人之犯罪行為均為洗錢罪、詐欺取財罪，
    復審酌受刑人整體行為責任與刑罰目的、犯罪之時間間隔、
    侵犯法益之綜合效果、各罪依其犯罪情節所量定之刑，並考
    量定應執行刑時，所生刑罰邊際效應遞減及合併刑罰痛苦程
    度遞增等情狀，及參酌附表編號1-3所示各罪曾經定應執行
    刑有期徒刑9月，附表編號4-6所示各罪曾經定應執行刑有期
    徒刑10月，附表編號7-9所示各罪曾經定應執行罰金新臺幣(
    下同)4萬元，附表編號10-12所示各罪曾經定應執行罰金7萬
    元，是以，本院定應執行刑，除不得逾越前述法律之外部性
    界限，即不得重於附表所示各罪之總和，亦應受內部性界限
    之拘束，即不重於上開所定之執行刑有期徒刑、罰金之總和
    （即有期徒刑1年7月、罰金11萬），爰定其應執行之有期徒
    刑、罰金如主文所示，並就併科罰金部分諭知易服勞役之折
    算標準。
四、爰依刑事訴訟法第477條第1項，刑法第53條、第51條第5款
    、第7款，裁定如主文。
中　　華　　民　　國　　111 　年　　5 　　月　　25　　日
                  刑事第六庭    法　官　林富郎
上列正本證明與原本無異。
如不服本裁定，應於裁定送達後5日內向本院提出抗告狀（應附
繕本）。　　
中　　華　　民　　國　　111 　年　　5 　　月　　25　　日
                                書記官　陳雪鈴
　　　　　　　　　　　　　　
　　　　　　　　　　　　　　
附表              編號 罪名 宣告刑 犯罪 日期 偵查(自訴)機關年度案號 最後事  實  審   確   定 判 決   得否易科罰金 備註       法院 案號 判決 日期 法院 案號 判決確定日期    1 洗錢防制法 有期徒刑4月 109年11月25日 嘉義地檢署110年度偵字第4062號等 臺南高分院 110年度金上訴字第1148號 110年12月23日 臺南高分院 110年度金上訴字第1148號 111年2月8日 否 嘉義地檢署111年度執字第598號 編號1-3號同案定應執行刑9月 2 同上 有期徒刑6月 同上 同上 同上 同上 同上 同上 同上 同上 否   3 同上 有期徒刑3月 同上 同上 同上 同上 同上 同上 同上 同上 否   4 同上 有期徒刑5月 同上 嘉義地檢署110年度偵字第5420號等 本院 111年度金訴字第18號 111年2月25日 本院 111年度金訴字第18號 111年3月30日 否 嘉義地檢署111年度執字第1138號 編號4-6號同案定應執行刑10月 5 同上 有期徒刑5月 同上 同上 同上 同上 同上 同上 同上 同上 否   6 同上 有期徒刑6月 同上 同上 同上 同上 同上 同上 同上 同上 否   7 同上 併科2萬元 同上 嘉義地檢署110年度偵字第4062號等 臺南高分院 110年度金上訴字第1148號 110年12月23日 臺南高分院 110年度金上訴字第1148號 111年2月8日 是 嘉義地檢署111年度罰執字第108號 編號7-9號同案定應執行刑罰金4萬元 8 同上 併科3萬元 同上 同上 同上 同上 同上 同上 同上 同上 是   9 同上 併科1萬元 同上 同上 同上 同上 同上 同上 同上 同上 是   10 同上 併科3萬元 同上 嘉義地檢署110年度偵字第5420號等 本院 111年度金訴字第18號 111年2月25日 本院 111年度金訴字第18號 111年3月30日 是 嘉義地檢署111年度罰執字第202號 編號10-12號同案定應執行刑罰金7萬元 11 同上 併科3萬元 同上 同上 同上 同上 同上 同上 同上 同上 是   12 同上 併科5萬元 同上 同上 同上 同上 同上 同上 同上 同上 是